臺灣高等法院刑事判決
109年度上訴字第2355號
上  訴  人  
即  被  告  莊智元




選任辯護人  陳俊隆律師
            江政俊律師
上  訴  人  
即  被  告  鍾侑均


選任辯護人  魏廷勳律師
上  訴  人  
即  被  告  温奕城


選任辯護人  陳志峯律師
            郭明翰律師
上  訴  人  
即  被  告  陳鎰  


            莊贊賢


上  一  人
選任辯護人  蔡伊雅律師
上  訴  人  
即  被  告  林晉賢



            邱韋嘉


上  一  人 
選任辯護人  周復興律師
上列上訴人因違反組織犯罪防制條例等案件，不服臺灣新竹地方
法院109年度訴字第106號，中華民國109年3月16日第一審判決（
起訴案號：臺灣新竹地方檢察署108年度偵字第10883號、第1088
4號、109年度偵字第1012號、第1013號），提起上訴，本院判決
如下：
    主  文
原判決關於丙○○、庚○○、辛○○、戊○、丁○○、甲○○及乙○○部分均
撤銷。
丙○○犯如附表二各編號「罪名及宣告刑」欄所示之罪，各處如「
罪名及宣告刑」欄所示之刑。應執行有期徒刑貳年肆月。
庚○○犯如附表二各編號「罪名及宣告刑」欄所示之罪，各處如「
罪名及宣告刑」欄所示之刑。附表二編號2所示得易服社會勞動
之罪部分，應執行有期徒刑捌月；附表二編號1、3至4所示之罪
，應執行有期徒刑壹年肆月。均緩刑伍年，緩刑期間付保護管束
，並應於本判決確定之日起壹年內，完成捌拾小時之法治教育課
程，另向國庫支付新臺幣貳拾萬元。
辛○○犯如附表二各編號「罪名及宣告刑」欄所示之罪，各處如「
罪名及宣告刑」欄所示之刑。附表二編號2所示得易服社會勞動
之罪部分，應執行有期徒刑捌月；附表二編號1、3至4所示之罪
，應執行有期徒刑壹年參月。
戊○犯如附表二各編號「罪名及宣告刑」欄所示之罪，各處如「
罪名及宣告刑」欄所示之刑。附表二編號2所示得易服社會勞動
之罪部分，應執行有期徒刑捌月；附表二編號1、3至4所示之罪
，應執行有期徒刑壹年肆月。均緩刑伍年，緩刑期間付保護管束
，並應於本判決確定之日起壹年內，完成捌拾小時之法治教育課
程，另向國庫支付新臺幣貳拾萬元。
丁○○犯如附表二各編號「罪名及宣告刑」欄所示之罪，各處如「
罪名及宣告刑」欄所示之刑。附表二編號1至2所示得易服社會勞
動之罪部分，應執行有期徒刑玖月；附表二編號3至4所示之罪，
應執行有期徒刑壹年貳月。
甲○○犯如附表二各編號「罪名及宣告刑」欄所示之罪，各處如「
罪名及宣告刑」欄所示之刑。附表二編號1至3所示得易服社會勞
動之罪部分，應執行有期徒刑拾月。均緩刑參年，緩刑期間付保
護管束，並應於本判決確定之日起壹年內，完成肆拾小時之法治
教育課程，另向國庫支付新臺幣拾萬元。
乙○○犯如附表二各編號「罪名及宣告刑」欄所示之罪，各處如「
罪名及宣告刑」欄所示之刑。附表二編號1至2所示得易服社會勞
動之罪部分，應執行有期徒刑柒月；附表二編號3至4所示之罪，
應執行有期徒刑壹年壹月。均緩刑肆年，緩刑期間付保護管束，
並應於本判決確定之日起壹年內，完成陸拾小時之法治教育課程
，另向國庫支付新臺幣拾伍萬元。
扣案之教戰守則、筆記本玖本、筆電肆台、iPad拾伍台、手機參
拾壹支、對講機拾貳個、WIFI貳個、印表機壹台，均沒收。
    犯罪事實
一、己○○（已歿，另經本院於民國109年7月27日為公訴不受理判
    決）於108年5月間，受真實姓名年籍不詳、綽號「阿財」之
    成年男子指示，與「阿財」共同謀議，而發起三人以上以實
    施詐術為手段，具有牟利性之有結構性組織。由「阿財」提
    供現金新臺幣（下同）50萬元給己○○，己○○即招攬丙○○、劉
    東愷、李健新、黃萬宇、阮先良、陳威儒、庚○○、楊桂信、
    辛○○、戊○、林哲煒、沈里杰、王昱祥、張翔安、謝俊傑及
    丁○○、甲○○、劉慈陽、劉瑋承、乙○○、熊昱翔、黃煒竣、呂
    紹瑋等23人參與上開組織（劉東愷、李健新、黃萬宇、阮先
    良、陳威儒、楊桂信、林哲煒、沈里杰、王昱祥、張翔安、
    謝俊傑、劉慈陽、劉瑋承、熊昱翔、黃煒竣及呂紹瑋經原審
    另案判決確定）。丙○○、庚○○、辛○○、戊○、丁○○、甲○○、
    乙○○遂基於參與犯罪組織之故意，與己○○等人先後於108年7
    月29日起至同年月31日間（入境時間詳如附表一），前往越
    南社會主義共和國第九郡B福龍坊康田民宅14路35號房屋（
    下稱查獲地點），而加入由己○○、真實年籍姓名不詳、綽號
    為「阿財」等成年人所組成之詐欺集團，以實施詐術為手段
    、具有持續性、牟利性之有結構性組織之詐騙集團，並共同
    意圖為自己不法之所有，基於三人以上以電子通訊等傳播工
    具對公眾散布之加重詐欺之犯意聯絡，由己○○統籌管理機房
    事務並兼任二線人員，謝俊傑擔任電腦手以通訊軟體群發詐
    騙語音簡訊給在美國之華裔被害人（丙○○、庚○○、辛○○、戊○、丁○○、甲○○、乙○○等人分工內容詳如附表一）；詐騙方
    式為向附表二所示被害人表示其名下帳戶異常，請按鍵轉接
    銀行客服，電話則會自動轉接至機房一線人員，依序由附表
    一所示之一線、二線、三線人員，以附表三所示話術對附表
    二所示被害人施用詐術，其中附表二編號3、4所示被害人因
    此陷於錯誤遂至銀行將如附表二編號3、4所示款項臨櫃匯款
    至擔任三線之丙○○告知之帳戶；附表二編號1、2所示被害人
    則因未交付款項而未遂。
二、嗣於108年9月15日，丙○○、庚○○、辛○○、戊○、丁○○、甲○○
    、乙○○等人遭越南社會主義共和國胡志明市公安廳在上開查
    獲地點址查獲，並扣得教戰守則、筆記本9本、電信器材（
    包括筆電4台、IPAD共15台、手機31支、對講機12個、WIFI
    共2個、印表機1台）等物。經內政部警政署刑事警察局國際
    刑警科、新竹縣政府警察局刑事警察大隊、臺北市政府警察
    局刑事警察大隊及桃園市政府警察局平鎮分局共組專案小組
    ，分別於108年10月2日、108年10月3日，拘提己○○等24人到
    案，而悉上情。
三、案經內政部警政署刑事警察局、新竹縣政府警察局移送臺灣
    新竹地方檢察署檢察官偵查起訴。
    理  由
一、證據能力
　㈠按組織犯罪防制條例第12條第1項中段規定：「訊問證人之筆
    錄，以在檢察官或法官面前作成，並經踐行刑事訴訟法所定
    訊問證人之程序者為限，始得採為證據」，係以立法排除被
    告以外之人於警詢或檢察事務官調查中所為之陳述，得適用
    刑事訴訟法第159條之2、第159條之3及第159條之5之規定，
    是證人於警詢時之陳述，於違反組織犯罪防制條例案件，即
    絕對不具有證據能力，自不得採為判決基礎；至於共犯被告
    於偵查中以被告身分之陳述，仍應類推適用上開規定，定其
    得否為證據(最高法院97年度台上字第1727號、102年度台上
    字第3990號判決意旨參照）。查證人即共犯丙○○、劉東愷、
    李健新、黃萬宇、阮先良、陳威儒、庚○○、楊桂信、辛○○、
    戊○、林哲煒、沈里杰、張翔安、謝俊傑，被害人Baichao A
    n、Joanna Kuo警詢所為之陳述，依前揭說明，就上訴人即
    被告丙○○、庚○○、辛○○、戊○、丁○○、甲○○、乙○○於違反組
    織犯罪防制條例之罪名，即不具證據能力，不得採為判決基
    礎。
　㈡被害人Baichao An、Joanna Kuo於美國FBI聯邦調查局所製作
    之調查筆錄，就被告丙○○、庚○○、辛○○、戊○、丁○○、甲○○
    、乙○○所犯加重詐欺取財犯行部分，有證據能力：
　⒈按我國傳聞法則之例外，除特信性文書（刑事訴訟法第159條
    之4）及傳聞之同意（刑事訴訟法第159條之5）外，係視被
    告以外之人在何人面前所為之陳述，而就其例外之要件設不
    同之規定（刑事訴訟法第159條之1至第159條之3）。因是，
    被告以外之人於審判外向（一）法官、（二）檢察官、（三
    ）檢察事務官、司法警察官或司法警察等三種類型以外之人
    （即所謂第四類型之人）所為之陳述，即無直接適用第159
    條之1至第159條之3規定之可能。惟被告以外之人在域外所
    為之警詢陳述，性質上與我國警詢筆錄雷同，同屬傳聞證據
    ，在法秩序上宜為同一之規範，為相同之處理。若法律就其
    中之一未設規範，自應援引類似規定，加以適用，始能適合
    社會通念。在被告詰問權應受保障之前提下，被告以外之人
    在域外所為之警詢陳述，應類推適用刑事訴訟法第159條之2
    、第159條之3等規定，據以定其證據能力之有無（詳最高法
    院107年度第1次刑事庭會議決議意旨參照）。
　⒉查證人即被害人Baichao An、Joanna Kuo於Federal Bureau 
    of Investigation（簡稱FBI聯邦調查局）所製作之筆錄（
    偵1012卷第897至901頁、第909至915頁），固為被告以外之
    人於審判外之言詞陳述，而屬傳聞證據，然上筆錄均係由美
    國具有刑事偵查權限公務員所製作之文書，其性質為被告以
    外之人在域外所為之警詢陳述，揆諸前揭說明，自得類推適
    用刑事訴訟法第159條之3規定，定其有無證據能力。又前開
    被害人之筆錄係由美國FBI聯邦調查局具有刑事偵查權限之
    公務員所製作，此觀諸前揭詢問筆錄之記錄人、工作單位、
    詢問地點等欄位之記載可明，上開筆錄從形式上觀察，並無
    任何違法取供之情，復經被告及辯護人於本院審理時，對於
    該等證據均稱同意有證據能力（本院卷二第81至82頁），本
    院審酌被害人Baichao An及Joanna Kuo於製作筆錄時之情況
    ，尚無違法不當及證明力明顯過低之瑕疵，應有證據能力。
　㈢除上開所述外，本件檢察官、被告及其辯護人均未就本判決
    所引用之各該被告以外之人於審判外之陳述及所調查之證據
    主張有刑事訴訟法第159條第1項不得為證據之情形（見本院
    卷二第74至125頁），本院審酌該證據作成時並無違法及證
    明力明顯過低之瑕疵等情況，認為適當，應有證據能力。至
    於所引其餘非屬供述證據部分，既不適用傳聞法則，亦非公
    務員違背法定程序所取得，依刑事訴訟法第158條之4反面解
    釋，同具證據能力。
二、認定事實所憑之證據及理由
　㈠上開犯罪事實，業據被告丙○○、庚○○、辛○○、戊○、丁○○、甲○○及乙○○於偵訊、原審及本院審理時坦承不諱（他3413卷二
    第50至54頁、第102至103頁、第130至131頁、第149至150頁
    、第154頁、第175至176頁、第210至211頁、第214至215頁
    、第231至232頁、第237至238頁、第262至264頁，原審卷一
    第239至244頁、第247頁、第253頁、第259頁、原審卷二第3
    2至33頁、第77至78頁、第127頁、第176頁、第256頁、第29
    6頁、本院卷二第60至65頁、第301至304頁），並有同案被
    告己○○、劉東愷、李健新、黃萬宇、阮先良、陳威儒、楊桂
    信、林哲煒、沈里杰、王昱祥、張翔安、謝俊傑、劉慈陽、
    劉瑋承、熊昱翔、黃煒竣及呂紹瑋於偵查、原審之供述附卷
    可佐（他3413卷二第42至45頁、第46至47頁、第55至56-1頁
    、第57至58頁、第104頁、第120至121頁、第144至145頁、
    第146至147頁、第153頁、第155頁、第157至158頁、第160
    至161頁、第163至164頁、第198至199頁、第201至202頁、
    第204至205頁、第207至208頁、第217至218頁、第220至221
    頁、第223至224頁、第228至229頁、第234至235頁、第240
    至241頁、第249至251頁、第252至254頁、第255至257頁、
    第258至261頁，108年度偵聲字第168號卷第157至160頁，原
    審卷一第239至244頁、第247頁、第253頁、第259頁、原審
    卷二第32至33頁、第77至78頁、第127至128頁、第176至177
    頁），此外並有證人即附表二編號3至4所示被害人Baichao 
    An、Joanna Kuo於美國FBI聯邦調查局之調查筆錄（偵1012
    卷第897至901頁、第909至915頁）、匯款資料（他3413卷二
    第38至39頁、偵1012卷第916頁）、教戰守則（詐騙話術）
    （他3413卷一第28至29頁、第33至66頁、第182至194頁、卷
    二第31至37頁）、詐騙紙本資料─上海市國家保密局保密協
    議條款同意書、國際專案組特別偵查通知書、中華人民共和
    國最高人民檢察院刑事逮捕令凍結管制令、上海市公安局案
    （事）件接報回執單、報警回執、上海人民檢察院監管科提
    存證明（他3413卷一第196至197頁、他3413卷二第2至15頁
    ）、扣案物照片1張、入出境資訊連結作業資料、詐騙工作
    行事曆、刑事警察局國際刑警科查扣越南詐騙機房相關文書
    勘驗報告1份、筆記本翻拍照片、詐騙日誌及進度表、詐騙
    業績資料（他3413卷一第27頁、第67至89頁、第92頁、第18
    1頁、第195頁、第198至226頁）、公司規章、iPad截圖照片
    （他3413卷二第26頁、第29至30頁）、ＩＰ查詢資料、內政部
    警政署刑事警察局108年11月12日數位鑑識報告1份（偵1012
    卷第757至766頁、第880至892頁），並有筆電4台、iPad 15
    台、手機31支、對講機12個、WIFI 2個、印表機1台等物扣
    案件可稽（他3413卷一第24頁反面），足認被告丙○○、庚○○
    、辛○○、戊○、丁○○、甲○○及乙○○上開任意性之自白與犯罪
    事實相符，堪以採信。
　㈡按組織犯罪防制條例於106年4月19日修正公布施行，並自同
    年月21日起生效，該條例第2條第1項修正為「本條例所稱犯
    罪組織，指3人以上，以實施強暴、脅迫、詐欺、恐嚇為手
    段或最重本刑逾5年有期徒刑之罪，所組成具有持續性及牟
    利性之有結構性組織」；107年1月3日再將該條項修正為「
    具有持續性『或』牟利性之有結構性組織」。而組織犯罪防制
    條例係藉由防制組織型態之犯罪活動為手段，以達成維護社
    會秩序、保障人民權益之目的，乃於該條例第3條第1項前段
    與後段，分別對於「發起、主持、操縱、指揮」及「參與」
    犯罪組織者，依其情節不同而為處遇，行為人雖有其中一行
    為(如參與)，不問其有否實施各該手段(如詐欺)之罪，均成
    立本罪。然在未經自首或有其他積極事實，足以證明其確已
    脫離或解散該組織之前，其違法行為，仍繼續存在，即為行
    為之繼續，而屬單純一罪，至行為終了時，仍論為一罪。次
    按組織犯罪防制條例所稱犯罪組織，指三人以上以實施強暴
    、脅迫、詐術、恐嚇為手段或最重本刑逾5年有期徒刑之刑
    之罪，所組成具有持續性或牟利性之有結構性組織。前項有
    結構性組織，指非為立即實施犯罪而隨意組成，不以具有名
    稱、規約、儀式、固定處所、成員持續參與或分工明確為必
    要，組織犯罪防制條例第2條定有明文。又組織犯罪防制條
    例係藉由防制組織型態之犯罪活動為手段，以達成維護社會
    秩序、保障人民權益之目的，乃於該條例第3條第1項前段與
    後段，分別對於「發起、主持、操縱、指揮」及「參與」犯
    罪組織者，依其情節不同而分別論罪科刑。是依被告丙○○、
    庚○○、辛○○、戊○、丁○○、甲○○及乙○○加入本案詐欺集團之
    期間、集團各成員之分工、報酬之計算方式、遂行詐欺犯行
    之獲利等節，堪認本案詐欺集團係以實施詐術為手段，具有
    持續性或牟利性之結構性組織，而該當於組織犯罪防制條例
    第2條第1項所稱之犯罪組織。又被告丙○○、庚○○、辛○○、戊○、丁○○、甲○○及乙○○加入本案之詐欺集團之時間固短，然
    其等係分別為附表三所示之分工，均如前述，足認被告丙○○
    、庚○○、辛○○、戊○、丁○○、甲○○及乙○○所參與之團體，為
    具有持續性或牟利性之組織，顯非為立即實施犯罪而隨意組
    成之團體，且被告丙○○、庚○○、辛○○、戊○、丁○○、甲○○及
    乙○○於原審及本院審理時就上開之罪已認罪，則被告丙○○、
    庚○○、辛○○、戊○、丁○○、甲○○及乙○○確有參與詐欺犯罪組
    織之犯意及客觀行為，堪予認定。是本件事證明確，被告丙○○、庚○○、辛○○、戊○、丁○○、甲○○及乙○○前開犯行(就附表
    二編號1所示部分，被告丙○○、庚○○、辛○○、戊○、丁○○、甲○○及乙○○同時有加入犯罪組織後首次實行加重詐欺未遂之事
    實)，堪以認定。
　㈢綜上，本案事證明確，被告丙○○、庚○○、辛○○、戊○、丁○○、
    甲○○及乙○○犯行洵堪認定，應依法論科。
三、論罪
　㈠按審酌現今詐欺集團之成員皆係為欺罔他人，騙取財物，方
    參與以詐術為目的之犯罪組織。倘若行為人於參與詐欺犯罪
    組織之行為繼續中，先後多次為加重詐欺之行為，因參與犯
    罪組織罪為繼續犯，犯罪一直繼續進行，直至犯罪組織解散
    ，或其脫離犯罪組織時，其犯行始行終結。故該參與犯罪組
    織與其後之多次加重詐欺之行為皆有所重合，然因行為人僅
    為一參與犯罪組織行為，侵害一社會法益，屬單純一罪，應
    僅就「該案中」與參與犯罪組織罪時間較為密切之首次加重
    詐欺犯行，論以參與犯罪組織罪及加重詐欺罪之想像競合犯
    ，而其他之加重詐欺犯行，祗需單獨論罪科刑即可，無需再
    另論以參與犯罪組織罪，以避免重複評價。是如行為人於參
    與同一詐欺集團之多次加重詐欺行為，因部分犯行發覺在後
    或偵查階段之先後不同，肇致起訴後分由不同之法官審理 
    ，為裨益法院審理範圍明確、便於事實認定，即應以數案中
    「最先繫屬於法院之案件」為準，以「該案中」之「首次」
    加重詐欺犯行與參與犯罪組織罪論以想像競合。縱該首次犯
    行非屬事實上之首次，亦因參與犯罪組織之繼續行為，已為
    該案中之首次犯行所包攝，該參與犯罪組織行為之評價已獲
    滿足，自不再重複於他次詐欺犯行中再次論罪，俾免於過度
    評價及悖於一事不再理原則。至於「另案」起訴之他次加重
    詐欺犯行，縱屬事實上之首次犯行，仍需單獨論以加重詐欺
    罪，以彰顯刑法對不同被害人財產保護之完整性，避免評價
    不足。犯罪之著手，係指行為人基於犯罪之決意而開始實行
    密接或合於該罪構成要件之行為而言。而首次加重詐欺犯行
    ，其時序之認定，自應以詐欺取財罪之著手時點為判斷標準
    ；詐欺取財罪之著手起算時點，依一般社會通念，咸認行為
    人以詐欺取財之目的，向被害人施用詐術，傳遞與事實不符
    之資訊，使被害人陷於錯誤，致財產有被侵害之危險時，即
    屬詐欺取財罪構成要件行為之著手，並非以取得財物之先後
    順序為認定依據（最高法院109年度台上字第3945號判決意
    旨參照）。被告丙○○、庚○○、辛○○、戊○、丁○○、甲○○及乙○○就本件附表二編號1所示犯行，係其先前於108年7月29日至
    同年月31日間（詳附表一所示）加入由己○○、真實年籍姓名
    不詳、綽號為「阿財」等成年人所組成之詐欺集團後，於參
    與該犯罪組織之期間分工加重詐欺行為，雖其參與犯罪組織
    之時、地與加重詐欺取財之時、地，在自然意義上非完全一
    致，然二者仍有部分合致，且犯罪目的單一，依一般社會通
    念，認應評價為一罪方符合刑罰公平原則，應屬想像競合犯
    ，如予數罪併罰，反有過度評價之疑，實與人民法律感情不
    相契合；且因其同時觸犯侵害一社會法益之參與犯罪組織罪
    及侵害數人財產法益之加重詐欺取財罪，應僅就其首次犯行
    論以參與犯罪組織罪及加重詐欺罪之想像競合犯，而其後之
    犯行，乃為其參與該犯罪組織之繼續行為，為避免重複評價
    ，當無從將一參與犯罪組織行為割裂再另論一參與犯罪組織
    罪，而與其後所犯加重詐欺罪從一重論處之餘地。
　㈡核被告丙○○、庚○○、辛○○、戊○、丁○○、甲○○及乙○○（下稱被
    告7人），就本件附表二編號1(即加入己○○等人所組成之詐
    欺犯罪組織後之首次犯行)部分，係犯組織犯罪防制條例第3
    條第1項後段之參與犯罪組織罪、刑法第339條之4第2項、第
    1項第2、3款之三人以上共同以電子通訊對公眾散布之詐欺
    取財未遂罪，為想像競合犯，應依刑法第55條前段之規定，
    從一重論以刑法第339條之4第2項、第1項第2、3款之三人以
    上共同以電子通訊對公眾散布之詐欺取財未遂罪。至被告7
    人所犯如附表二編號2至4所示部分之參與犯罪組織行為，乃
    為其繼續行為，為已評價附表二編號1參與犯罪組織罪所包
    攝，基於刑罰禁止雙重評價原則，就附表二編號2至4所示之
    犯行，應僅論以加重詐欺罪即已足。故被告7人就附表二編
    號2所示犯行，係犯刑法第339條之4第2項、第1項第2、3款
    之三人以上共同以電子通訊對公眾散布之詐欺取財未遂罪；
    附表二編號3至4所示犯行，係犯刑法第339條之4第1項第2、
    3款之三人以上共同以電子通訊對公眾散布之詐欺取財罪。
　㈢被告7人係基於自己犯罪之意，而各自參與該集團組織之分工
    如附表一、三、四所示，並分擔犯罪構成要件行為之一部，
    相互利用他人之行為，以達犯罪之目的，均屬遂行前開加重
    詐欺犯行不可或缺之重要組成，是被告7人就加重詐欺犯行
    部分，與同案被告己○○等人及真實姓名年籍不詳、綽號「阿
    財」之成年男子間，具犯意聯絡與行為分擔，應依刑法第28
    條規定論以共同正犯。
　㈣接續犯：就附表二編號4部分之犯罪事實，係基於單一犯意，
    於密接之時地為之，且係侵害同一法益，各行為之獨立性較
    為薄弱，在刑法評價上，應視為數個舉動之接續施行，為接
    續犯，而應論以一行為。
　㈤又詐欺取財罪既係為保護個人之財產法益而設，則關於行為
    人詐欺犯罪之罪數計算，原則上自應依遭受詐欺之被害人人
    數定之，就不同被害人所犯之詐欺取財行為，受侵害之財產
    監督權既歸屬各自之權利主體，且犯罪時間或空間亦有相當
    差距，是被告7人所犯如附表二編號3、4所示2次加重詐欺取
    財罪、如附表二編號1、2所示共89次加重詐欺取財未遂罪，
    犯意各別，行為互殊，應予分論併罰。
　㈥被告7人所犯如附表二編號1、2所示共89次加重詐欺取財未遂
    罪，均已著手於詐欺行為之實行，因被害人未遭騙匯款，應
    論以未遂犯，並均減輕其刑。
　㈦依108 年2 月22日公布之司法院釋字第775 號解釋文：「刑
    法第47條第1 項規定：『受徒刑之執行完畢，或一部之執行
    而赦免後，5 年以內故意再犯有期徒刑以上之罪者，為累犯
    ，加重本刑至二分之一。』有關累犯加重本刑部分，不生違
    反憲法一行為不二罰原則之問題。惟其不分情節，基於累犯
    者有其特別惡性及對刑罰反應力薄弱等立法理由，一律加重
    最低本刑，於不符合刑法第59條所定要件之情形下，致生行
    為人所受之刑罰超過其所應負擔罪責之個案，其人身自由因
    此遭受過苛之侵害部分，對人民受憲法第8 條保障之人身自
    由所為限制，不符憲法罪刑相當原則，牴觸憲法第23條比例
    原則。於此範圍內，有關機關應自本解釋公布之日起2 年內
    ，依本解釋意旨修正之。於修正前，為避免發生上述罪刑不
    相當之情形，法院就該個案應依本解釋意旨，裁量是否加重
    最低本刑。」亦即在現行刑法第47條第1 項累犯規定修正之
    前，法院仍得斟酌個案情形，認定是否「有其特別惡性及對
    刑罰反應力薄弱（累犯制度的立法理由）」之情，而裁量是
    否加重最低本刑，並未完全排除累犯規定之適用。查，被告
    丁○○前於106年間，因持有子彈案件，經臺灣新竹地方法院
    以106年度訴字759號判決判處有期徒刑3月確定，於107年9
    月26日執行完畢，有本院前案紀錄表在卷可稽，被告丁○○於
    5年以內故意再犯本件有期徒刑以上刑之各罪，為累犯，惟
    其所犯前案與本件罪質不同，依司法院釋字第775號解釋所
    示，尚難認被告丁○○有其特別惡性或前罪之徒刑執行無成效
    、對於刑罰之反應力顯然薄弱之情形，是無依刑法第47條第
    1項加重法定最低本刑之必要。
　㈧證人保護法第14條第1項規定：「第2條所列刑事案件之被告
    或犯罪嫌疑人，於偵查中供述與該案案情有重要關係之待證
    事項或其他正犯或共犯之犯罪事證，因而使檢察官得以追訴
    該案之其他正犯或共犯者，以經檢察官事先同意者為限，就
    其因供述所涉之犯罪，減輕或免除其刑」。揆其立法目的，
    係藉刑罰減免之誘因，以鼓勵刑事案件之被告或犯罪嫌疑人
    ，使其勇於供出與案情有重要關係之待證事項或其他正犯或
    共犯犯罪之事證，以協助檢察官有效追訴其他正犯或共犯。
    既稱因而使檢察官「得以追訴」該案之其他正犯或共犯者，
    而非繫於必須將其他正犯或共犯予以判決定罪，只要被告或
    犯罪嫌疑人所供情節並非明顯不合情理，亦非為圖減輕或免
    除刑責，故意對與案情有重要關係之待證事項為不實之供述
    ，或虛構其他正犯或共犯犯罪之事證，因而使檢察官得以有
    效偵查起訴該正犯或共犯，即有上開法條規定減輕或免除其
    刑適用之餘地（最高法院100年度台上字第5757號判決意旨
    參照）。查被告甲、戊、乙○○於偵查中證述關於其他正犯或
    共犯之犯罪事證，因而使檢察官得以追訴本案之共犯己○○等
    人，復經檢察官事先同意適用證人保護法第14條第1項之規
    定並載明於偵訊筆錄（108年度證保字第1號卷第39頁，詳卷
    ），自應就被告甲、戊、乙○○所犯本案之罪分別依證人保護
    法第14條第1項之規定減輕其刑。
　㈨而刑法第59條之酌量減輕其刑，必須犯罪有特殊之原因，在
    客觀上足以引起一般人之同情，認為即予宣告法定低度刑期
    仍嫌過重者，始有其適用，至於犯罪後之態度等情狀，僅可
    為法定刑內從輕科刑之標準，不得據為酌量減輕之理由（最
    高法院51年台上字第899號、70年度台上字第794號、77年度
    台上字第4382號判決意旨參照）。本件考量被告7人為智識
    健全之成年人，難認對國家重典毫無認識或智慮未臻成熟而
    無從判別行為之對錯；另綜合被告7人犯罪情節，尚難認有
    何特殊之原因與環境，在客觀上足以引起一般同情，認科以
    最低度刑仍嫌過重，自無從依刑法第59條之規定酌量減輕其
    刑。
　㈩公訴意旨雖認被告7人前揭所為，亦有刑法第339條之4第1項
    第1款「冒用政府機關或公務員名義犯之」之適用云云，然
    刑法第339條之4第1項第1款冒用公務員之加重條件，係將刑
    法第158條第1項之僭行公務員職權罪之構成要件與不法要素
    包攝在內所增訂，所保護者自為本國公務員職權行使之法益
    ，故被告7人之詐騙話術係冒充大陸公安人員及大陸檢察官
    名義向被害人施用詐術，並非冒用臺灣之政府機關或公務員
    名義犯之，即不該當同條項第1款之要件，本件起訴意旨尚
    有誤會，然此僅涉及加重詐欺犯罪態樣之不同，本院得逕予
    適用法律論處，附此敘明。
四、沒收
　㈠按供犯罪所用、犯罪預備之物或犯罪所生之物，屬於犯罪行
    為人者，得沒收之，刑法第38條第2項定有明文。本件扣案
    之教戰守則、筆記本9本、筆電4台、iPad15台、手機31支、
    對講機12個、WIFI 2個、印表機1台，均為本案詐騙集團所
    有，並供犯罪所用之物，均應依前開規定宣告沒收之。至於
    在同案被告己○○住處搜索扣得之越南網路（電話）卡16張、
    越南簽證2張、彰化銀行帳戶存摺1本、合作金庫金融卡1張
    等物，並非義務沒收之物，且與本件各該犯行尚無關，故均
    不予宣告沒收。
　㈡被告7人參與本件加重詐欺犯行，除被告甲○○以月薪6萬元擔
    任總務暨廚師，其餘丙○○、庚○○、辛○○、戊○、丁○○及乙○○
    皆按其分工抽取被害人匯款金額4%至6%不等之獎金，惟被告
    7人均供稱尚未實際取得任何報酬等語（訴106卷二第77至78
    頁、第176至177頁、第296頁），且本院依卷內資料尚無積
    極證據足認被告7人確已因本件附表二所示加重詐欺之行為
    實際獲得任何報酬或贓款等犯罪所得，依罪證有疑利於被告
    之原則，本院即無從就被告7人犯行之犯罪所得宣告沒收。
五、撤銷改判及量刑理由：
　㈠原審以被告7人均犯三人以上共同冒用公務員名義以電子通訊
    對公眾散布而詐欺取財罪共2罪、犯三人以上共同冒用公務
    員名義以電子通訊對公眾散布而詐欺取財未遂罪共89罪，犯
    罪事證均明確並據以論科，固非無見。惟查：1、刑法第339
    條之4第1項第1款「冒用政府機關或公務員名義犯之」之加
    重事由，依刑法第10條第2項規定，係指本國政府機關之公
    務員，不包括大陸地區之公安人員、檢察官在內，故縱本案
    二線機手係以假冒大陸公安人員及大陸檢察官名義向被害人
    施用詐術，然非冒用臺灣之政府機關或公務員名義犯之，自
    無該條款之加重情形。故原審認被告7人之犯行構成冒用公
    務員名義詐欺取財罪及冒用公務員名義詐欺取財未遂罪，容
    有未洽；2、原審認定被告丙○○、庚○○、辛○○、戊○、丁○○、
    甲○○、乙○○係犯組織犯罪防制條例第3條第1項後段之參與犯
    罪組織罪，然於犯罪事實欄漏未記載被告7人基於參與犯罪
    組織之故意，先後自於108年7月29日起至同年月31日間（入
    境時間詳如附表一），前往越南社會主義共和國第九郡B福
    龍坊康田民宅14路35號房屋（下稱查獲地點），而加入由己○○、真實年籍姓名不詳、綽號為「阿財」等成年人所組成之
    詐欺集團之事實，亦有未妥；3、原審判決附表二之一編號2
    -89所載被害人許麗鈞部分，核與附表二之一編號1所載被害
    人許麗鈞重複，另附表二之一編號2-89漏載被害人王利娟、
    林勇、林穎，核與此部分所諭知罪名仍為88罪，尚有不符，
    亦有違誤；4、按行為人以一行為觸犯組織犯罪防制條例第3
    條第1項後段之參與犯罪組織罪，及刑法第339條之4第1項第
    2款之加重詐欺取財罪，依刑法第55條前段規定從一重之加
    重詐欺罪處斷而科刑時，因所犯輕罪（參與犯罪組織罪）之
    刑罰以外之法律效果，即組織犯罪防制條例第3條第3項強制
    工作之規定，並未被重罪所吸收，仍應一併適用。衡諸該條
    例所規定之強制工作，性質上原係對於有犯罪習慣，或因遊
    蕩、懶惰成習而犯罪者，所為之處置，本於法律合憲性解釋
    原則，依司法院釋字第471號關於行為人有無預防矯治其社
    會危險性之必要，及比例等與解釋意旨不相衝突之解釋方法
    ，為目的限縮，對犯該條例第3條第1項之參與犯罪組織者，
    視其行為之嚴重性、表現之危險性，對於未來行為之期待性
    ，以及所採措施與預防矯治目的所需程度，有於預防矯治其
    社會危險性之必要，且符合比例原則之範圍內，由法院依該
    條例第3條第3項規定，一併宣告刑前強制工作（最高法院刑
    事大法庭108年度台上大字第2306號裁定意旨參照）。又保
    安處分之強制工作，旨在對嚴重職業性犯罪及欠缺正確工作
    觀念或無正常工作因而犯罪者，強制其從事勞動，學習一技
    之長及正確之謀生觀念，使其日後重返社會，能適應社會生
    活(司法院釋字第471號解釋理由參照)。揆諸前揭說明，對
    於同時觸犯參與犯罪組織罪及加重詐欺罪之行為人，非一律
    須併宣告刑前强制工作，仍須視其行為之嚴重性、預防矯治
    其社會危險性之必要，且符合比例原則等之範圍內，方得對
    行為人一併宣告刑前強制工作。原審以被告丙○○以一行為參
    與犯罪組織罪及刑法第339條之4第2項、第1項第2、3款之加
    重詐欺取財未遂罪，依刑法第55條前段規定從一重之加重詐
    欺取財未遂罪處斷而為科刑時，於預防矯治其社會危險性之
    必要，且符合比例原則之範圍內，依組織犯罪防制條例第3
    條第3項規定，一併宣告刑前強制工作，惟本院審酌被告丙○○素行、參與犯罪組織時間尚短，應難遽認其有犯罪習慣，
    且被告丙○○現已從事汽車銷售業務，並與配偶共同經營檳榔
    攤，有在職證明書在卷可稽(見本院卷二第310至312頁)，是
    被告丙○○尚未達確有非使其為強制工作外，已無其他方法為
    教化以防免其未來對於社會再犯危險性，原審未及審酌上情
    ，即判處被告丙○○令入勞動處所強制工作3年，亦有未洽。
    是被告丙○○上訴意旨主張原審判決宣告強制工作不當，為有
    理由；至於被告丁○○上訴意旨主張原判決引用被害人Baicha
    o An、Joanna Kuo於美國FBI聯邦調查局所製作之調查筆錄
    ，作為判斷依據，恐有疑義云云；及被告辛○○、丁○○主張原
    審判決未適用刑法第59條規定有誤，並請求為緩刑宣告云云
    ，然因被告辛○○係於另案宣告有期徒刑及緩刑期前為本案犯
    行、被告丁○○前已受有有期徒刑之宣告，於5年內再為本案
    犯行，均不得再為緩刑諭知，且均無刑法第59條規定適用，
    亦如前述，是此部分上訴意旨均無理由，惟原判決既有上開
    可議，依法應將原判決關於被告7人部分，均撤銷改判。
　㈡爰審酌被告丙○○、庚○○、辛○○、戊○、丁○○、甲○○及乙○○等人
    均年輕力盛，為不勞而獲謀取不法財物參與多人組成之詐騙
    組織，而以有組織、大規模、縝密分工之方式，以銀行行員
    及大陸公安、檢察官等名義，有計劃性地對美國地區不特定
    華裔被害人實行詐欺犯行，且有附表二編號3、4所示被害人
    受騙，其被害金額不低，然除被告丁○○有前述累犯前科紀錄
    ，其餘被告丙○○、庚○○、辛○○、戊○、甲○○及乙○○均未有構
    成累犯之前科紀錄，兼衡被告7人均於犯後坦承犯行，如附
    表四所示參與情節、分工程度，且被告丁○○國中肄業，現有
    在工地做臨時工；被告丙○○為高職肄業，有2名未成年子女
    需負擔子女生活費及教育費，現已從事汽車銷售業務，並與
    配偶共同經營檳榔攤；被告庚○○為國中畢業，已婚並育有1
    女，現已於科技公司品質經營部任職；被告辛○○為國中畢業
    ，現在跟父親學做水電，有支薪；被告戊○為國中畢業，目
    前無業，經濟狀況不佳；被告甲○○國中畢業，目前無業；被
    告乙○○為高中肄業，目前在家裡工廠幫忙之家庭經濟狀況、
    智識程度等一切情狀，量處如附表二各編號「罪名及宣告刑
    」欄所示之刑，並審酌其等犯罪情節及所反應出之人格特性
    ，以及其所犯上開各罪行為態樣、手段、動機實屬相似，責
    任非難重複程度較高，本於刑罰經濟與責罰相當之考量，綜
    合斟酌被告犯罪行為之不法與罪責程度，及對其施以矯正之
    必要性及宣告刑刑罰效果的邊際遞減關係，就其等所犯上開
    各罪為整體非難評價，分別就附表二各編號「罪名及宣告刑
    」欄所示得易服社會勞動之刑部分，及不得易服社會勞動之
    刑部分，定其應執行刑如主文第2至8項所示。
六、緩刑宣告及所附條件：　　
　㈠按行為經法院評價為不法之犯罪行為，且為刑罰科處之宣告
    後，究應否加以執行，乃刑罰如何實現之問題。依現代刑法
    之觀念，在刑罰制裁之實現上，宜採取多元而有彈性之因應
    方式，除經斟酌再三，認確無教化之可能，應予隔離之外，
    對於有教化、改善可能者，其刑罰執行與否，則應視刑罰對
    於行為人之作用而定。倘認有以監禁或治療謀求改善之必要
    ，固須依其應受威嚇與矯治之程度，而分別施以不同之改善
    措施（入監服刑或在矯治機關接受治療）；反之，如認行為
    人對於社會規範之認知並無重大偏離，行為控制能力亦無異
    常，僅因偶發、初犯或過失犯罪，刑罰對其效用不大，祇須
    為刑罰宣示之警示作用，即為已足，此時即非不得緩其刑之
    執行，並藉違反緩刑規定將入監執行之心理強制作用，謀求
    行為人自發性之改善更新。而行為人是否有改善之可能性或
    執行之必要性，固係由法院為綜合之審酌考量，並就審酌考
    量所得而為預測性之判斷，但當有客觀情狀顯示預測有誤時
    ，亦非全無補救之道，法院仍得在一定之條件下，撤銷緩刑
    （參刑法第75條、第75條之1），使行為人執行其應執行之
    刑，以符正義。由是觀之，法院是否宣告緩刑，有其自由裁
    量之職權，而基於尊重法院裁量之專屬性，對其裁量宜採取
    較低之審查密度，祇須行為人符合刑法第74條第1項所定之
    條件，法院即得宣告緩刑，與行為人犯罪情節是否重大，是
    否坦認犯行並賠償損失，並無絕對必然之關聯性（最高法院
    102年度台上字第4161號判決意旨參照）。
　㈡查被告庚○○、戊○、甲○○及乙○○均未曾因故意犯罪受有期徒刑
    以上刑之宣告，此有本院被告前案紀錄表在卷可稽（見本院
    卷一第249至284頁），經審酌被告庚○○、戊○其年紀尚輕，
    僅因一時失慮誤觸法網、於本案之犯罪分工擔任二線，非主
    要幹部，且其加入詐欺集團時間尚短，亦無詐欺所得；被告
    甲○○於本案之犯罪分工擔任總務、廚師之職位，非直接參與
    對被害人之詐騙行為之實施，且於偵審中配合調查，犯後態
    度良好；被告乙○○其年紀尚輕，因一時失慮誤觸法網，於本
    案之犯罪分工擔任一線人員，非主要幹部，且其犯後態度良
    好，且於偵審中配合調查等情，是本院認被告庚○○、戊○、
    甲○○及乙○○經此偵審程序與科刑之教訓，當能知所警惕，考
    諸緩刑制度旨在以暫緩宣告刑之執行，促使行為人自新，藉
    以救濟短期自由刑之流弊，衡酌各情，認被告庚○○、戊○、
    甲○○、乙○○所受本件刑之宣告，以暫不執行為適當，爰依刑
    法第74條第1項第1款之規定，分別宣告緩刑如主文第3項、
    第5項、第7至8項所示，以啟自新。另斟酌被告庚○○、戊○、
    甲○○、乙○○之犯罪態樣、手段、參與情節、所生危害，認為
    有課予相當負擔之必要，並為促使上開被告日後更加重視法
    規範秩序，令其等從中記取教訓，並隨時警惕，建立正確法
    律觀念，爰依刑法第74條第2項第4款、第8款規定命上開被
    告應於本判決確定之日起1年內，分別向公庫支付如主文第3
    項、第5項、第7至8項所示之公益金，及經執行機關通知後
    完成如主文第3項、第5項、第7至8項所示之法治教育課程。
    並依刑法第93條第1項第2款規定，諭知被告庚○○、戊○、甲○○、乙○○於緩刑期間付保護管束，由觀護人給予適當督促輔
    導上開被告有正確法律觀念。另被告庚○○、戊○、甲○○、乙○○上揭所應負擔之義務，乃緩刑宣告附帶之條件，依刑法第7
    5條之1第1項第4款規定，違反上開負擔情節重大，足認原宣
    告之緩刑難收預期效果，而有執行刑罰之必要，該緩刑之宣
    告仍得由檢察官向法院聲請撤銷，併此指明。
據上論斷，應依刑事訴訟法第369條第1項前段、第364條、第299
 條第1項前段，判決如主文。
本案經檢察官賴佳琪提起公訴，檢察官曾文鐘到庭執行職務。
中　　華　　民　　國　　109 　年　　10　　月　　8 　　日
                  刑事第十三庭審判長法  官  王國棟
                                    法  官  曹馨方
                                    法  官　呂煜仁
以上正本證明與原本無異。
如不服本判決，應於收受送達後20日內向本院提出上訴書狀，其
未敘述上訴之理由者並得於提起上訴後20日內向本院補提理由書
（均須按他造當事人之人數附繕本）「切勿逕送上級法院」。 
                                    書記官　林廷佳
中　　華　　民　　國　　109 　年　　10　　月　　8 　　日
附錄：本案論罪科刑法條全文
組織犯罪防制條例第3條第1項
發起、主持、操縱或指揮犯罪組織者，處 3 年以上 10 年以下
有期徒刑，得併科新臺幣 1 億元以下罰金；參與者，處 6 月以
上 5 年以下有期徒刑，得併科新臺幣 1 千萬元以下罰金。但參
與情節輕微者，得減輕或免除其刑。
刑法第339條之4
犯第 339 條詐欺罪而有下列情形之一者，處 1 年以上 7 年以
下有期徒刑，得併科 1 百萬元以下罰金：
一、冒用政府機關或公務員名義犯之。
二、三人以上共同犯之。
三、以廣播電視、電子通訊、網際網路或其他媒體等傳播工具，
    對公眾散布而犯之。
前項之未遂犯罰之。　　　　　　
附表一
編號 姓名 代號 入境越南日期 工作分擔 備註 1 丙○○ A 108.7.29 三線（提供匯款帳戶給被害人）  重要幹部  2 劉東愷 愷、凱  108.3.15入境越南，108.5.31返回臺灣；108.8.22入境越南 二線（扮公安隊員） 累犯（108年1月14日執畢） 3 李健新 貴 108.7.29 一線  4 黃萬宇 萬 108.7.29 二線（扮公安隊員） 累犯（104年12月28日執畢） 5 丁○○ 賢 108.7.29 二線（扮公安隊長） 累犯（107年9月26日執畢） 6 己○○ 銘、順 108.7.30  招集人/管理者兼二線 重要幹部 7 甲○○ 無代號 108.7.29 總務、廚師 約定月薪6萬元  8 劉慈陽 羊 108.7.29    實習電腦手（隨機發電話給被害人） 累犯（107年3月12日執畢 9 劉瑋承 瑋、偉 108.7.29    二線（扮公安隊員）  10 阮先良 毛、軟毛、M 108.7.29    一線  11 陳威儒 朱、小豬 108.7.29    二線（扮公安隊員）  12 乙○○ 刀 108.7.30 一線   13 庚○○ 鍾、鐘 108.7.30 二線（扮公安隊員）  14 楊桂信 信 108.7.30 一線 緩刑期間犯本案 15 辛○○ S 108.7.30 二線（扮公安隊員）  16 戊○ 春 108.7.30 二線（扮公安隊長） 起訴書誤載為一線，爰予更正 17 熊昱翔 熊 108.7.30 一線  18 林哲煒 聖、發 108.7.30 一線  19 沈里杰 樂 108.7.30 一線  20 王昱祥 美、祥 108.7.30 一線 累犯（107年1月21日執畢） 21 黃煒竣 迪 108.7.31   一線  22 張翔安 安、肥 108.7.31   一線  23 呂紹瑋 紹 108.7.31   二線（扮公安隊員） 累犯（107年8月2日執畢 24 謝俊傑 傑 107.9.07  電腦手 重要幹部，業績表記錄者，有權關掉1、2線電話，少年曾犯詐欺（107年度少調字第482號），約定月薪7萬元。 

附表二：被害人
編號 被害人/日期/匯款金額(美金) 證據 罪名及宣告刑  1 許麗鈞，108年8月5日，無匯款 詐騙日誌及進度表（他3413卷一第204頁、第211頁反面、第212頁反面至213頁） 丙○○犯三人以上共同以電子通訊對公眾散布之詐欺取財未遂罪，處有期徒刑玖月。 庚○○犯三人以上共同以電子通訊對公眾散布之詐欺取財未遂罪，處有期徒刑柒月。 辛○○犯三人以上共同以電子通訊對公眾散布之詐欺取財未遂罪，處有期徒刑柒月。 戊○犯三人以上共同以電子通訊對公眾散布之詐欺取財未遂罪，處有期徒刑柒月。 丁○○犯三人以上共同以電子通訊對公眾散布之詐欺取財未遂罪，累犯，處有期徒刑伍月。 甲○○犯三人以上共同以電子通訊對公眾散布之詐欺取財未遂罪，處有期徒刑參月。 乙○○犯三人以上共同以電子通訊對公眾散布之詐欺取財未遂罪，處有期徒刑肆月。 2 黃思學、鄭炎芳、陳默瑤、趙宇、江敏儀、溫嘉茵、李櫻、陳善發、劉燦餘、於海明、陳依凝、李紫嘉、樊嘯宇、姜春宇、陳倩、邱琳佳（起訴書誤載為邱林佳，應予更正） 、楊金鋒、光秀妹、黃河、曲兵、王演、高群、李鳳茗、王秋月、王靜(51歲)、王靜(48歲)、王勤、林寶、江煒健、孫美華、劉德豪、邱鎮平、賈靜、胡夢鵬、王公平、陳婷、魏春英、李毅平、包正宇、謝紅、AMYDONG、李紅梅、江翠鳳、馬羚、蘇伶俐、劉用計、王連坤、劉亞男、陳穎、王蠅鶯、劉曉彤、陳雪紅、徐瀟雅、柳思明、路盛梅、張卜生、陳欽芳、高玉萍、張英杰、楊建釵、王利娟、林勇、林穎、張黎紅、石惠芳、劉培真、羅曉莉、徐宗芳、何欣怡、劉美林、慕杰、銀清秀、LESLEY WU、劉含章、周素萍、李存、梁金華、劉光葳、陳建華、章中宇、周雅容、劉花雲、王丹、王隱珠、王彥、邱明輝、周麗、羅曉莉等88人（原判決附表此欄位誤列許麗鈞） 108年8月7日至108年9月16日，無匯款 詐騙日誌及進度表（他3413卷一第204至212頁）、國際專案組特別偵查通知書（他3413卷一第197頁、卷二第5頁） 丙○○犯三人以上共同以電子通訊對公眾散布之詐欺取財未遂罪，共八十八罪，各處有期徒刑捌月。  庚○○犯三人以上共同以電子通訊對公眾散布之詐欺取財未遂罪，共八十八罪，各處有期徒刑陸月。 辛○○犯三人以上共同以電子通訊對公眾散布之詐欺取財未遂罪，共八十八罪，各處有期徒刑陸月。 戊○犯三人以上共同以電子通訊對公眾散布之詐欺取財未遂罪，共八十八罪，各處有期徒刑陸月。 丁○○犯三人以上共同以電子通訊對公眾散布之詐欺取財未遂罪，共八十八罪，均累犯，各處有期徒刑肆月。 甲○○犯三人以上共同以電子通訊對公眾散布之詐欺取財未遂罪，共八十八罪，各處有期徒刑參月。 乙○○犯三人以上共同以電子通訊對公眾散布之詐欺取財未遂罪，共八十八罪，各處有期徒刑參月。 3 Baichao An 108年9月13日，1萬4,000元 Baichao An證述（偵1012卷第909至915頁）、匯款資料（他3413卷二第39頁、偵1012卷第916頁） 丙○○犯三人以上共同以電子通訊對公眾散布之詐欺取財罪，處有期徒刑壹年參月。 庚○○犯三人以上共同以電子通訊對公眾散布之詐欺取財罪，處有期徒刑壹年壹月。 辛○○犯三人以上共同以電子通訊對公眾散布之詐欺取財罪，處有期徒刑壹年。 戊○犯三人以上共同以電子通訊對公眾散布之詐欺取財罪，處有期徒刑壹年壹月。 丁○○犯三人以上共同以電子通訊對公眾散布之詐欺取財罪，累犯，處有期徒刑捌月。 甲○○犯三人以上共同以電子通訊對公眾散布之詐欺取財罪，處有期徒刑陸月。 乙○○犯三人以上共同以電子通訊對公眾散布之詐欺取財罪，處有期徒刑柒月。 4 Joanna Kuo ⑴108年9月12日，14萬5,000元 ⑵108年9月13日，7萬元 ⑴Joanna Kuo證述（偵1012卷第897至901頁） ⑵Joanna Kuo證述（偵1012卷第897至901頁）、匯款資料（他3413卷二第38頁） 丙○○犯三人以上共同以電子通訊對公眾散布之詐欺取財罪，處有期徒刑壹年肆月。 庚○○犯三人以上共同以電子通訊對公眾散布之詐欺取財罪，處有期徒刑壹年貳月。 辛○○犯三人以上共同以電子通訊對公眾散布之詐欺取財罪，處有期徒刑壹年壹月。 戊○犯三人以上共同以電子通訊對公眾散布之詐欺取財罪，處有期徒刑壹年貳月。 丁○○犯三人以上共同以電子通訊對公眾散布之詐欺取財罪，累犯，處有期徒刑拾月。 甲○○犯三人以上共同以電子通訊對公眾散布之詐欺取財罪，處有期徒刑柒月。 乙○○犯三人以上共同以電子通訊對公眾散布之詐欺取財罪，處有期徒刑捌月。 

附表三：話術內容
分工 詐騙方式、話術內容   抽成  證據 一線 先由電腦手群發語音訊息至被害人手機，待被害人按號碼鍵，電話會自動回撥。再由一線人員佯稱美國銀行行員，誆稱被害人名下帳戶疑似被盜刷而出現異常，扣款帳戶餘額不足有欠費，會在2 小時內進行強制扣款，為避免影響其信用，建議被害人報案處理  被害人匯款金額之6%  證人證述（證保字第1號卷第1至23頁、偵1012 卷第897 至901 頁、第909至915頁）、教戰守則（他3413卷一第28至29頁、第33至66頁、第182至194頁、卷二第31至37頁）、詐騙業績表（他3413卷一第214至226頁）、公司規章（他3413卷二第26頁） 二線 被害人報案後，由二線人員扮演上海公安局警官，前階段為隊員，後階段為隊長。先由隊員向被害人誆稱其所申設之銀行帳戶涉及林佳華拐賣兒童案，疑係被害人將帳戶資料賣給林佳華集團使用，故需接受調查，原本應由被害人本人親至公安局製作筆錄，但因被害人在美國路途遙遠，為求方便，讓被害人可在電話中製作筆錄，筆錄正式開始後，被害人須自行說出姓名、有效證號、出生年月日、居住資格、有無中國身分證、工卡、旅遊簽、駕駛證ID、綠卡、中國照、美護照等個人資料，誘使被害人相信帳戶遭盜辦且由於被害人帳戶涉嫌林佳華拐賣兒童，須將帳戶凍結，將錢領出至指定戶頭保存 前階段人員扮隊員，抽取被害人匯款金額之4%，後半段人員扮隊長，抽取被害人匯款金額5%（二線人員共抽取被害人匯款金額9%）   三線 三線人員佯稱檢察官繼續與被害人對談，並告知被害人匯款帳號，要被害人至銀行臨櫃匯款  抽取被害人匯款金額6%   

附表四：對詐欺取財犯行之貢獻程度
編號 由高到低  理由 1 被告己○○ 被告己○○為本機房之招集人、管理人 2 被告謝俊傑 被告謝俊傑為本機房電腦手，並自107年9月7日起就已在越南，對於講電話技巧欠佳成員有權利關掉電話，且係業績表之記錄者 3 被告丙○○  被告丙○○為本機房三線人員，在一線、二線人員已成功讓被害人相信話術內容後，提供匯款帳戶給被害人 4 ⑴被告劉東愷、黃萬宇、丁○○、劉瑋承、庚○○、呂紹瑋、戊○等擔任二線人員 ⑵被告李健新、阮先良、乙○○、林哲煒、沈里杰、王昱祥、黃煒竣、張翔安等擔任一線人員 ⑶被告劉慈陽擔任實習電腦手 一線、二線人員之工作內容係在電話中與被害人對談，屬此機房之被管理者，不得任意外出，期限未到亦不得返國 5 ⑴被告陳威儒、辛○○擔任二線 ⑵被告楊桂信、熊昱翔擔任一線 ⑶被告甲○○擔任總務、廚師 ⑴被告陳威儒、辛○○、楊桂信、熊昱翔等人之業績為24 人中最低之4人，業績均為0（他3413卷一第226頁） ⑵被告甲○○負責採買物品、張羅伙食，沒有計算業績